【裁判字號】    96,訴緝,75
【裁判日期】    970827
【裁判案由】    偽造文書等
【裁判全文】
臺灣板橋地方法院刑事判決              96年度訴緝字第75號
公  訴  人  臺灣板橋地方法院檢察署檢察官
被      告  乙○○
                    （另案於臺灣桃園監獄執行中）
選任辯護人  袁岳衡  律師
上列被告因偽造文書等案件，經檢察官提起公訴（94年度偵字第
21054 號）及移送併案審理（臺灣臺北地方法院檢察署95年度偵
字第4496號），本院判決如下：
    主  文
乙○○共同意圖供行使之用，而偽造有價證券，處有期徒刑參年
貳月。如附表一、二、三、五、六、七「應沒收物欄」所示之物
及偽造之「楊雅婷」印章貳枚均沒收。
    事  實
一、乙○○與丁○○（所犯偽造有價證券等犯行，另案經本院判
    處有期徒刑1 年8 月，緩刑4 年確定）原為男女朋友關係，
    渠2 人於交往期間，為謀不勞而獲，竟共同基於行使偽造私
    文書、使公務員登載不實、意圖為自己不法所有之概括犯意
    聯絡，及意圖供行使之用而偽造有價證券之犯意聯絡，而為
    下列之犯行：
  (一)乙○○與丁○○先於不詳時間、地點，偽刻丁○○之姊楊雅
    婷（已改名丙○○，下仍稱楊雅婷）之印章1 枚，再於民國
    92年4 月30日，由乙○○騎乘機車搭載丁○○，2 人一同前
    往臺北縣板橋市第一戶政事務所，推由丁○○持上開偽造之
    「楊雅婷」印章及其前所取得之楊雅婷照片，明知未得楊雅
    婷之同意或授權，仍偽以楊雅婷之名義辦理國民身分證遺失
    補領手續，由丁○○於如附表一所示之補領國民身分證申請
    書上偽造「楊雅婷」之簽名及按捺指印，並持上開偽刻之「
    楊雅婷」印章蓋用其上（偽造之簽名、指印、印文詳附表一
    所示），以此方式偽造楊雅婷名義之申請書1 紙，表示楊雅
    婷本人因國民身分證遺失而申請補領之意旨，復將該紙申請
    書交付予戶政事務所之承辦人員審核而行使之，致使該不知
    情且僅有形式審查權之承辦人員據以將楊雅婷國民身分證遺
    失補領之不實事項登載於其職務上所掌之戶籍文件公文書上
    ，足生損害於楊雅婷本人及戶政機關對於國民身分證核發管
    理之正確性，該承辦人員並將補發之楊雅婷國民身分證1 張
    交付予丁○○收執。
  (二)乙○○、丁○○於取得前述補發之楊雅婷國民身分證後，即
    先後於如附表二所示之各行為時間，明知未得楊雅婷之同意
    或授權，仍推由丁○○出面，持上開楊雅婷國民身分證，偽
    以楊雅婷之名義分別向如附表二所示之各發卡銀行申辦信用
    卡、現金卡使用（起訴書誤載乙○○、丁○○另向富邦商業
    銀行申辦現金卡使用，此據檢察官當庭減縮），並由丁○○
    連續於如附表二所示各申請文件上偽造「楊雅婷」之簽名及
    持前述偽造之「楊雅婷」印章蓋用其上（偽造之簽名、印文
    詳附表二所示），以此方式偽造楊雅婷名義之各該申請文件
    私文書，表示楊雅婷本人欲申辦信用卡、現金卡之意旨，再
    持以交付各發卡銀行之承辦人而行使之，足生損害於楊雅婷
    本人及各發卡銀行對於信用卡、現金卡核發業務管理之正確
    性，並致各發卡銀行之承辦人均因而陷於錯誤，誤認係楊雅
    婷本人欲申辦信用卡、現金卡使用，而將各該信用卡、現金
    卡等物交付予丁○○；丁○○於取得如附表二編號1 、2 所
    示之信用卡後，均在該信用卡背面持卡人簽名處偽造「楊雅
    婷」之簽名各1 枚，表示楊雅婷本人以該簽名之式樣作為日
    後供特約商店人員核對持卡人簽名真正之依據，足生損害於
    楊雅婷。
  (三)乙○○、丁○○於取得如附表二編號1 、2 所示之信用卡後
    ，乃先後於如附表三所示之行為時間，前往如附表三所示之
    各特約商店購物，於結帳時，明知未得楊雅婷之同意或授權
    ，仍推由丁○○出面，偽以楊雅婷之名義，分別出示如附表
    三所示各次使用之信用卡刷卡付帳（各次刷卡金額詳附表三
    所示），並於各次信用卡簽帳單（均為一聯式）上偽造「楊
    雅婷」之簽名1 枚，以此方式連續偽造楊雅婷名義之簽帳單
    私文書，表示楊雅婷確認各該筆信用卡交易，並指示發卡銀
    行撥付各該筆消費款項之旨，再將該等簽帳單均持以交付予
    各該特約商店內服務人員而行使之，足生損害於楊雅婷本人
    、發卡銀行及各該特約商店服務人員對於持卡人身分識別之
    正確性，並致各該特約商店服務人員均因而陷於錯誤，誤信
    係楊雅婷本人持卡消費，而將該次乙○○、丁○○所選購之
    商品均交付予丁○○。
  (四)乙○○、丁○○於取得如附表二所示之信用卡、現金卡後，
    復先後於如附表四所示之行為時間，前往設置於不詳地點之
    金融機構自動提款機，連續以將如附表四所示各次使用之信
    用卡或現金卡插入自動提款機並輸入正確預借現金密碼之不
    正方法，提領現金款項（各次提領金額詳如附表四所示），
    致各該自動提款機之識別系統發生錯誤，而如數給付各次提
    領金額之現金；至各次領得之現金款項，則均由乙○○、丁○○共同朋分花用。
  (五)乙○○、丁○○再於92年6 月2 日（起訴書誤載為6 月15日
    ），前往位於臺北市○○○路○ 段247 巷28號8 樓之嘉詳資
    融股份有限公司（下稱嘉詳公司），明知未得楊雅婷之同意
    或授權，仍推由丁○○出面，持前述楊雅婷之國民身分證，
    偽以楊雅婷之名義向嘉詳公司貸款購買車牌號碼NX7-611 號
    重型機車1 輛，由丁○○於如附表五編號1 所示之分期付款
    條件買賣契約書上偽造「楊雅婷」之簽名及持前述偽造之「
    楊雅婷」印章蓋用其上（偽造之簽名、印文詳附表五編號1
    所示），以此方式偽造楊雅婷名義之買賣契約書私文書，表
    示楊雅婷本人欲貸款購買前揭重型機車之意旨，丁○○另偽
    以楊雅婷之名義簽立如附表五編號2 所示之本票1 紙，並於
    該本票發票人欄內偽造「楊雅婷」之簽名及持前述偽造之「
    楊雅婷」印章蓋用其上，以此方式偽造如附表五編號2 所示
    、屬有價證券之本票1 紙；丁○○復將上開偽造完成之買賣
    契約書、本票等均持以交付嘉詳公司之人員而行使之，足生
    損害於楊雅婷本人及嘉詳公司對於貸款購車對象審核之正確
    性，並致嘉詳公司人員因而陷於錯誤，誤認係楊雅婷本人貸
    款購車且有付款之真意，而將前揭重型機車1 輛交付予丁○○；乙○○、丁○○並利用該不知情之嘉詳公司員工，於不
    詳時、地偽刻「楊雅婷」之印章1 枚，持以蓋用於如附表五
    編號3 所示之機器腳踏車新領牌照登記書上（偽造之印文詳
    附表五編號3 所示），以此方式偽造楊雅婷名義之登記書1
    紙，表示楊雅婷本人辦理前揭重型機車牌照申領手續之意旨
    ，並由嘉詳公司員工持以提出於主管監理機關而行使之，致
    使該不知情且僅有形式審查權之監理機關承辦人員據以將前
    揭重型機車車主為楊雅婷之不實事項登載於其職務上所掌之
    車籍登記資料公文書上，足生損害於楊雅婷本人及監理機關
    對於機車車籍、牌照製發管理之正確性。
二、乙○○與甲○○係朋友關係，乙○○前因辦理購車事宜，而
    持有甲○○所交付之國民身分證；詎乙○○竟承前述行使偽
    造私文書、意圖為自己不法所有之概括犯意，而有下列之犯
    行：
  (一)乙○○明知未得甲○○之同意或授權，仍先後於如附表六所
    示之行為時間，持上開甲○○國民身分證，偽以甲○○之名
    義分別向如附表六所示之各發卡銀行及通訊服務業者申辦信
    用卡、現金卡、行動電話通話晶片卡使用，並連續於如附表
    六所示各申請文件上偽造「甲○○」之簽名（偽造之簽名詳
    附表六所示），以此方式偽造甲○○名義之各該申請文件私
    文書，表示甲○○本人欲申辦信用卡、現金卡、行動電話通
    話晶片卡之意旨，再持以交付各發卡銀行及通訊服務業者之
    承辦人而行使之，足生損害於甲○○本人及各發卡銀行、通
    訊服務業者對於信用卡、現金卡、行動電話通話晶片卡核發
    業務管理之正確性，並致各發卡銀行、通訊服務業者之承辦
    人均因而陷於錯誤，誤認係甲○○本人欲申辦信用卡、現金
    卡、行動電話通話晶片卡使用，而將各該信用卡、現金卡、
    行動電話通話晶片卡等物交付予乙○○；乙○○於取得如附
    表六編號1 所示之信用卡後，即在該信用卡背面持卡人簽名
    處偽造「甲○○」之簽名1 枚，表示甲○○本人以該簽名之
    式樣作為日後供特約商店人員核對持卡人簽名真正之依據，
    足生損害於甲○○。
  (二)乙○○於取得如附表六編號1 所示之信用卡後，乃先後於如
    附表七所示之行為時間，前往如附表七所示之各特約商店購
    物，於結帳時，明知未得甲○○之同意或授權，仍偽以甲○○之名義，出示該信用卡刷卡付帳（各次刷卡金額詳附表七
    所示），並於各次信用卡簽帳單（均為一聯式）上偽造「甲○○」之簽名1 枚，以此方式連續偽造甲○○名義之簽帳單
    私文書，表示甲○○確認各該筆信用卡交易，並指示發卡銀
    行撥付各該筆消費款項之旨，再將該等簽帳單均持以交付予
    各該特約商店內服務人員而行使之，足生損害於甲○○本人
    、發卡銀行及各該特約商店服務人員對於持卡人身分識別之
    正確性，並致各該特約商店服務人員均因而陷於錯誤，誤信
    係甲○○本人持卡消費，而將該次乙○○所選購之商品交付
    予乙○○。
  (三)乙○○於取得如附表六編號1 、2 所示之信用卡、現金卡後
    ，復先後於如附表八所示之行為時間，前往設置於不詳地點
    之金融機構自動提款機，連續以將如附表八所示各次使用之
    信用卡或現金卡插入自動提款機並輸入正確預借現金密碼之
    不正方法，提領現金款項（各次提領金額詳如附表八所示）
    ，致各該自動提款機之識別系統發生錯誤，而如數給付各次
    提領金額之現金，所詐得之現金款項則由乙○○自行花用。
三、案經楊雅婷、第一商業銀行股份有限公司訴由臺灣板橋地方
    法院檢察署檢察官偵查起訴，及甲○○訴由彰化縣警察局和
    美分局報請臺灣臺北地方法院檢察署檢察官移送併案審理。
    理  由
一、按被告以外之人於審判外之陳述，經當事人於審判程序同意
    作為證據，法院審酌該言詞陳述或書面陳述作成時之情況，
    認為適當者，得為證據，刑事訴訟法第159 條之5 第1 項定
    有明文。本件告訴人楊雅婷、甲○○等人於警詢中所為之陳
    述，被告乙○○及檢察官於本院審理程序中，均表示無意見
    且同意作為證據（見本院97年8 月20日審判筆錄第3 頁），
    本院審酌告訴人楊雅婷、甲○○於警詢所為陳述，分別係關
    於渠等發現遭冒明申辦補發國民身分證、信用卡、現金卡、
    購車貸款、行動電話通話晶片卡等過程之始末，依渠等陳述
    作成時之外部情況，並無該供述證據係違法取得或信用性明
    顯過低之情形，認為適當，依首揭刑事訴訟法第159 條之5
    第1 項規定，上開供述證據，自有證據能力，此合先敘明。
二、上揭事實，業據被告於本院審理時坦白承認，核與告訴人楊
    雅婷於警詢及檢察官訊問時指訴及結證所述之情節、告訴人
    甲○○於警詢中所指訴之情節、證人即事實欄第1 項部分之
    共同正犯丁○○於本院另案審理時結證所述之情節均屬相符
    ，並有如附表一、二、三、五、六、七所示之各項文書、本
    票，及信用卡簽帳單數紙、信用卡消費帳單、交易列印資料
    、現金卡客戶交易明細單數份等在卷可稽，足認被告上開自
    白，核與事實相符；本件事證明確，被告犯行堪以認定。
三、按被告行為後，94年2 月2 日修正公布之刑法部分修正條文
    ，業於95年7 月1 日施行。修正後刑法第2 條第1 項規定：
    「行為後法律有變更者，適用行為時之法律。但行為後之法
    律有利於行為人者，適用最有利於行為人之法律」，上揭條
    文係規範行為後法律變更所生新舊法律比較適用之準據法，
    於刑法修正施行後，應適用上揭條文之規定，為「從舊從輕
    」之比較。又法律變更之比較適用，比較時應就罪刑有關之
    共犯、未遂犯、想像競合犯、牽連犯、連續犯、結合犯，以
    及累犯加重、自首減輕暨其他法定加減（如身分加減）與加
    減例等一切情形，綜其全部罪刑之結果而為比較；且就比較
    之結果，須為整體之適用，不能割裂分別適用各該有利於行
    為人之法律，此即法律變更之比較適用所應遵守之「罪刑綜
    合比較原則」及「擇用整體性原則」（最高法院24年上字第
    4634號判例、27年上字第2615號判例、95年第8 次刑事庭會
    議決議意旨參照）。茲就與本案相關之刑法修正前、後條文
    之比較，分述如下：
  (一)罰金刑最低數額部分：修正前刑法第33條第5 款原規定：「
    罰金：（銀元）1 元以上」，依現行法規所定貨幣單位折算
    新臺幣條例第2 條規定折算為新臺幣後，上開罰金刑之最低
    數額即為新臺幣3 元；而修正後刑法第33條第5 款則規定：
    「罰金：新臺幣1,000 元以上，以百元計算之」，即修正後
    之罰金刑最低數額，已提高為新臺幣1,000 元；比較新舊法
    之結果，修正後之規定，並未較有利於被告（至被告所犯使
    公務員登載不實、詐欺取財、以不正方法由自動付款設備取
    得他人之物、偽造有價證券等罪，其法定刑中罰金刑數額提
    高標準部分，依增訂刑法施行法第1 條之1 第1 項、第2 項
    規定提高後之數額，與原適用罰金罰鍰提高標準條例第1 條
    、現行法規所定貨幣單位折算新臺幣條例第2 條等規定提高
    並折算為新臺幣後之數額，兩者均屬相同，對於被告並無何
    有利或不利之影響，自不生新舊法比較適用之問題，應依一
    般法律適用之原則，直接適用增訂後之規定，併予敘明）。
  (二)連續犯部分：修正前刑法第56條原規定：「連續數行為而犯
    同一罪名者，以一罪論。但得加重其刑至二分之一」，修正
    後之刑法已刪除上開連續犯之條文規定；本件被告先後多次
    行使偽造私文書、使公務員登載不實、詐欺取財、以不正方
    法由自動付款設備取得他人之物等犯行，均係基於概括犯意
    反覆為之（詳下述），依修正前刑法第56條連續犯之規定，
    僅各以一罪論，並得加重其刑，而修正後之刑法既已刪除上
    開連續犯之規定，則被告上開犯行，即應就各次行為分別論
    罪科刑，再依數罪併罰之規定分論併罰；比較新舊法之結果
    ，修正後之規定，並未較有利於被告。
  (三)牽連犯部分：修正前刑法第55條後段原規定：「犯一罪而其
    方法或結果之行為犯他罪名，從一重處段」，修正後之刑法
    已刪除上開牽連犯之條文規定；本件被告所犯行使偽造私文
    書、使公務員登載不實、詐欺取財、以不正方法由自動付款
    設備取得他人之物、偽造有價證券等各罪間，有方法、目的
    之牽連關係（詳下述），依修正前刑法第55條牽連犯之規定
    ，僅從一較重之偽造有價證券罪處斷，而修正後之刑法既已
    刪除上開牽連犯之規定，則被告上開犯行，即應分別論罪科
    刑，再依數罪併罰之規定分論併罰；比較新舊法之結果，修
    正後之規定，並未較有利於被告。
  (四)綜上修正前、後刑法規定比較之結果，修正後之刑法規定並
    未較有利於被告，揆諸前揭說明，本件自應適用被告行為時
    即修正前之刑法規定。
四、核被告如事實欄第1 項(一)所載之行為，係犯刑法第216 條、
    第210 條之行使偽造私文書罪、同法第214 條之使公務員登
    載不實罪；被告如事實欄第1 項(二)、(三)所載之行為，均係犯
    刑法第216 條、第210 條之行使偽造私文書罪、同法第339
    條第1 項之詐欺取財罪；被告如事實欄第1 項(四)所載之行為
    ，係犯刑法第339 條之2 第1 項之以不正方法由自動付款設
    備取得他人之物罪；被告如事實欄第1 項(五)所載之行為，係
    犯刑法第216 條、第210 條之行使偽造私文書罪、同法第33
    9 條第1 項之詐欺取財罪、同法第201 條第1 項之偽造有價
    證券罪、同法第214 條之使公務員登載不實罪；被告如事實
    欄第2 項(一)、(二)所載之行為，均係犯刑法第216 條、第210
    條之行使偽造私文書罪、同法第339 條第1 項之詐欺取財罪
    ；被告如事實欄第2 項(三)所載之行為，係犯刑法第339 條之
    2 第1 項之以不正方法由自動付款設備取得他人之物罪。被
    告偽造印章之行為，係偽造印文之階段行為，其偽造印文、
    署押之行為，則係偽造私文書之部分行為，其偽造私文書後
    復持以行使，偽造之低度行為應為行使之高度行為所吸收，
    均不另論罪。又被告於如附表五編號2 所示本票發票人欄內
    偽造「楊雅婷」簽名及印文之行為，係偽造有價證券之部分
    行為，其偽造有價證券後復持以行使，行使之低度行為應為
    偽造之高度行為所吸收，亦不另論罪。被告如事實欄第1 項
    所載之犯行，與丁○○間有犯意之聯絡及行為之分擔，渠等
    並已共同實行犯罪之行為，均應依刑法第28條（本條文雖經
    修正，惟本件被告與丁○○已共同實行上開犯罪之行為，無
    論依修正前、後之刑法第28條規定，均成立共同正犯，對於
    被告並無何有利或不利之影響，自不生新舊法比較適用之問
    題，應依一般法律適用之原則，直接適用修正後之規定）論
    以共同正犯。被告如事實欄第1 項(五)所載行使偽造之如附表
    五編號3 所示私文書及使公務員登載不實之行為，係利用不
    知情之嘉詳公司員工所為，應論以間接正犯。被告先後多次
    行使偽造私文書、使公務員登載不實、詐欺取財、以不正方
    法由自動付款設備取得他人之物等犯行，均時間緊接、手法
    相同，所犯分別係構成要件相同之罪，顯係基於概括之犯意
    反覆為之，均為連續犯，應分別依修正前刑法第56條規定，
    以一行使偽造私文書、使公務員登載不實、詐欺取財、以不
    正方法由自動付款設備取得他人之物罪論，並均加重其刑。
    被告所犯上開行使偽造私文書、使公務員登載不實、詐欺取
    財、以不正方法由自動付款設備取得他人之物罪、偽造有價
    證券等各罪間，有方法、目的之牽連關係，應依修正前刑法
    第55條規定，從一較重之偽造有價證券罪處斷；公訴人雖未
    就被告於如附表二編號1 、2 所示信用卡背面偽造「楊雅婷
    」簽名及於如附表六編號1 所示信用卡背面偽造「甲○○」
    簽名並均持以行使之行為、被告偽造如附表五編號2 所示本
    票之行為、被告偽造如附表五編號3 所示之私文書並持以行
    使而使公務員登載不實之行為，及被告如事實欄第2 項所載
    之行為等犯行提起公訴，惟被告上開行為，與其經起訴論罪
    之其餘各項犯行間，既有前述連續犯、牽連犯之裁判上一罪
    關係，為起訴之效力所及，且被告如事實欄第2 項所載之犯
    行復經檢察官移送併案審理（臺灣臺北地方法院檢察署95年
    度偵字第4496號），本院自得併予審究，附此敘明（此部分
    起訴犯罪事實之擴張，業經被告於審理中為完全之防禦及辯
    論）。爰審酌被告之犯罪動機、目的、手段、其為牟一己之
    私利，即任意冒用他人名義申辦信用卡、現金卡、購車貸款
    、行動電話通話晶片卡等供己使用，次數繁多，甚者冒用他
    人名義簽發本票，其行為對於交易秩序所造成之負面影響非
    輕，亦嚴重損害告訴人楊雅婷、甲○○等人之權益，惟被告
    犯後於本院審理時終能坦承犯行，態度尚稱良好等一切情狀
    ，量處被告如主文所示之刑，以資懲儆。又本件被告係犯刑
    法第201 條第1 項之罪，經本院宣告逾1 年6 月之有期徒刑
    ，依中華民國九十六年罪犯減刑條例第3 條第1 項第15款規
    定，自不得依同條例之規定予以減刑，此亦併予敘明。如附
    表一、二、三、附表五編號1 、編號3 、附表六、七「應沒
    收物欄」所示之物，均係偽造之署押，另前述偽造之「楊雅
    婷」印章2 枚（即被告與丁○○共同偽刻之1 枚，及渠等利
    用不知情之嘉詳公司員工偽刻之另1 枚），則均係偽造之印
    章，該2 枚印章雖未扣案，然無證據證明業已滅失，均應依
    刑法第219 條規定宣告沒收。如附表五編號2 所示偽造之本
    票1 紙，係偽造之有價證券，應依刑法第205 條規定宣告沒
    收之（至該本票上偽造之「楊雅婷」簽名及印文，因屬本票
    之一部，爰不另予諭知沒收）。
據上論斷，應依刑事訴訟法第299 條第1 項前段，刑法第2 條第
1 項前段、第28條、第216 條、第210 條、第214 條、第339 條
第1 項、第339 條之2 第1 項、第201 條第1 項、第205 條、第
219 條，修正前刑法第56條、第55條，刑法施行法第1 條之1 第
1 項、第2 項，判決如主文。
本案經檢察官劉仕國到庭執行職務
中    華    民    國    97    年    8     月    27    日
                  刑事第一庭  審判長法  官  陳恆寬
                                    法  官  張江澤
                                    法  官  劉景宜
以上正本證明與原本無異
如不服本判決應於送達後10日內向本院提出上訴狀
                                    書記官  謝秀青
中    華    民    國    97    年    10    月    27    日
附表一
┌──────────┬─────────────┐
│  文  書  名  稱    │      應  沒  收  物      │
├──────────┼─────────────┤
│補領國民身分證申請書│前開申請書上偽造之「楊雅婷│
│                    │」簽名、指印、印文各1 枚  │
└──────────┴─────────────┘
附表二
┌──┬──────┬───────┬──────┬─────────────┬─────────────┐
│編號│  行為時間  │發  卡  銀  行│ 卡片類型   │      申  請  文  件      │      應  沒  收  物      │
│    │  （民國）  │              │            │                          │                          │
├──┼──────┼───────┼──────┼─────────────┼─────────────┤
│ 1  │92.5.13     │第一商業銀行  │信用卡（含預│第一銀行YouR NEEDS由你卡申│前開申請書、約定書上偽造之│
│    │            │              │借現金功能）│請書、消費及預借現金自動分│「楊雅婷」簽名各1 枚、前開│
│    │            │              │卡號：469587│期專案約定書              │信用卡背面偽造之「楊雅婷」│
│    │            │              │0000000000  │                          │簽名1 枚                  │
├──┼──────┼───────┼──────┼─────────────┼─────────────┤
│ 2  │92.5.19     │聯邦商業銀行  │信用卡（含預│國民現金申請書            │前開申請書上偽造之「楊雅婷│
│    │            │              │借現金功能）│                          │」簽名1 枚、前開信用卡背面│
│    │            │              │卡號：457952│                          │偽造之「楊雅婷」簽名1 枚  │
│    │            │              │0000000000  │                          │                          │
├──┼──────┼───────┼──────┼─────────────┼─────────────┤
│ 3  │92.5.7      │玉山商業銀行  │現金卡      │玉山TakeIt現金卡申請書    │前開申請書上偽造之「楊雅婷│
│    │            │              │            │                          │」簽名1 枚                │
├──┼──────┼───────┼──────┼─────────────┼─────────────┤
│ 4  │92.5.8      │第一商業銀行  │現金卡      │第一銀行Somebody增資卡循環│前開申請書上偽造之「楊雅婷│
│    │            │              │            │信用貸款申請書、小額循環信│」簽名2 枚、印文3 枚、前開│
│    │            │              │            │用貸款約定書              │約定書上偽造之「楊雅婷」簽│
│    │            │              │            │                          │名1 枚、印文3 枚          │
├──┼──────┼───────┼──────┼─────────────┼─────────────┤
│ 5  │92.5.14     │萬泰商業銀行  │現金卡      │小額循環信用貸款契約      │前開契約書上偽造之「楊雅婷│
│    │            │              │            │                          │」簽名2 枚                │
├──┼──────┼───────┼──────┼─────────────┼─────────────┤
│ 6  │92.5.17     │台新國際商業銀│現金卡      │Yoube預備金申請書         │前開申請書上偽造之「楊雅婷│
│    │            │行            │            │                          │」簽名1 枚                │
├──┼──────┼───────┼──────┼─────────────┼─────────────┤
│ 7  │92.6.5      │中國信託商業銀│現金卡      │中國信託現金卡申請書      │前開申請書上偽造之「楊雅婷│
│    │            │行            │            │                          │」簽名1 枚                │
└──┴──────┴───────┴──────┴─────────────┴─────────────┘
附表三
┌──┬──────┬───────┬─────────┬─────┬─────────────┐
│編號│  行為時間  │  特約商店    │  使用之信用卡    │ 刷卡金額 │      應  沒  收  物      │
│    │  （民國）  │              │                  │（新臺幣）│                          │
├──┼──────┼───────┼─────────┼─────┼─────────────┤
│ 1  │92.6.11     │家樂福三重店  │聯邦商業銀行信用卡│19,610元  │前開信用卡簽帳單上偽造之「│
│    │            │              │                  │          │楊雅婷」簽名1 枚          │
├──┼──────┼───────┼─────────┼─────┼─────────────┤
│ 2  │92.6.12     │屈臣氏商店    │第一商業銀行信用卡│288元     │前開信用卡簽帳單上偽造之「│
│    │            │              │                  │          │楊雅婷」簽名1 枚          │
├──┼──────┼───────┼─────────┼─────┼─────────────┤
│ 3  │92.6.12     │家樂福三重店  │同上              │10,070元  │前開信用卡簽帳單上偽造之「│
│    │            │              │                  │          │楊雅婷」簽名1 枚          │
├──┼──────┼───────┼─────────┼─────┼─────────────┤
│ 4  │92.6.13     │同上          │同上              │14,310元  │前開信用卡簽帳單上偽造之「│
│    │            │              │                  │          │楊雅婷」簽名1 枚          │
└──┴──────┴───────┴─────────┴─────┴─────────────┘
附表四
┌──┬──────┬─────────┬─────┐
│編號│  行為時間  │使用之信用卡或現金│ 提領金額 │
│    │  （民國）  │卡                │（新臺幣）│
├──┼──────┼─────────┼─────┤
│ 1  │92.5.16     │萬泰商業銀行現金卡│合計5 萬元│
│    │92.5.19     │                  │          │
├──┼──────┼─────────┼─────┤
│ 2  │92.5.21     │聯邦商業銀行信用卡│5萬元     │
│    │            │                  │          │
├──┼──────┼─────────┼─────┤
│ 3  │92.6.26     │第一商業銀行信用卡│5,000元   │
│    │            │                  │          │
├──┼──────┼─────────┼─────┤
│ 4  │發卡後不詳日│玉山商業銀行現金卡│2萬元     │
│    │期          │                  │          │
├──┼──────┼─────────┼─────┤
│ 5  │發卡後不詳日│第一商業銀行現金卡│2萬元     │
│    │期          │                  │          │
├──┼──────┼─────────┼─────┤
│ 6  │發卡後不詳日│台新國際商業銀行現│6萬元     │
│    │期          │金卡              │          │
├──┼──────┼─────────┼─────┤
│ 7  │發卡後不詳日│中國信託商業銀行現│2萬元     │
│    │期          │金卡              │          │
└──┴──────┴─────────┴─────┘
附表五
┌──┬─────────────┬─────────────┐
│編號│      名      稱          │      應  沒  收  物      │
├──┼─────────────┼─────────────┤
│ 1  │分期付款條件買賣契約書    │前開契約書上偽造之「楊雅婷│
│    │                          │」簽名1 枚、印文2 枚      │
├──┼─────────────┼─────────────┤
│ 2  │本票（發票人為楊雅婷、發票│前開本票1 紙              │
│    │日期為92年6 月2 日、票面金│                          │
│    │額為新臺幣58,404元、受款人│                          │
│    │為嘉詳公司、付款日為92年6 │                          │
│    │月15日）                  │                          │
├──┼─────────────┼─────────────┤
│ 3  │機器腳踏車新領牌照登記書  │前開登記書上偽造之「楊雅婷│
│    │（車牌號碼：NX7-611號）   │」印文1 枚                │
└──┴─────────────┴─────────────┘
附表六
┌──┬──────┬───────┬──────┬─────────────┬─────────────┐
│編號│  行為時間  │發卡銀行或通訊│ 卡片類型   │      申  請  文  件      │      應  沒  收  物      │
│    │  （民國）  │服務業者      │            │                          │                          │
├──┼──────┼───────┼──────┼─────────────┼─────────────┤
│ 1  │92.10.15    │花旗銀行      │信用卡（含預│花旗銀行信用卡申請書      │前開申請書上偽造之「甲○○│
│    │            │              │借現金功能）│                          │」簽名1 枚、前開信用卡背面│
│    │            │              │卡號：456318│                          │偽造之「甲○○」簽名1 枚  │
│    │            │              │0000000000  │                          │                          │
├──┼──────┼───────┼──────┼─────────────┼─────────────┤
│ 2  │92.10.14    │萬泰商業銀行  │現金卡      │小額循環信用貸款申請書    │前開申請書上偽造之「甲○○│
│    │            │              │            │                          │」簽名2 枚                │
├──┼──────┼───────┼──────┼─────────────┼─────────────┤
│ 3  │92.10.11    │臺灣大哥大股份│行動電話通話│行動電話服務申請書、同意書│前開申請書、同意書上偽造之│
│    │            │有限公司      │晶片卡（門號│                          │「甲○○」簽名各1 枚      │
│    │            │              │：0000000000│                          │                          │
│    │            │              │號）        │                          │                          │
├──┼──────┼───────┼──────┼─────────────┼─────────────┤
│ 4  │92.10.15    │和信電訊股份有│行動電話通話│行動電話服務申請書、同意書│前開申請書、同意書上偽造之│
│    │            │限公司        │晶片卡（門號│                          │「甲○○」簽名各1 枚      │
│    │            │              │：0000000000│                          │                          │
│    │            │              │號）        │                          │                          │
├──┼──────┼───────┼──────┼─────────────┼─────────────┤
│ 5  │92.11.15    │同上          │行動電話通話│行動電話服務申請書、優惠補│前開申請書上偽造之「甲○○│
│    │            │              │晶片卡（門號│貼綁約同意書              │」簽名1 枚、前開同意書上偽│
│    │            │              │：0000000000│                          │造之「甲○○」簽名2 枚    │
│    │            │              │號）        │                          │                          │
└──┴──────┴───────┴──────┴─────────────┴─────────────┘
附表七
┌──┬──────┬───────┬─────┬─────────────┐
│編號│  行為時間  │  特約商店    │ 刷卡金額 │      應  沒  收  物      │
│    │  （民國）  │              │（新臺幣）│                          │
├──┼──────┼───────┼─────┼─────────────┤
│ 1  │92.10.27    │寶林眼鏡行    │5,630元   │前開信用卡簽帳單上偽造之「│
│    │            │              │          │甲○○」簽名1 枚          │
├──┼──────┼───────┼─────┼─────────────┤
│ 2  │92.10.27    │屈臣氏商店    │1,668元   │前開信用卡簽帳單上偽造之「│
│    │            │              │          │甲○○」簽名1 枚          │
├──┼──────┼───────┼─────┼─────────────┤
│ 3  │92.10.27    │匯豐汽車      │4萬元     │前開信用卡簽帳單上偽造之「│
│    │            │              │          │甲○○」簽名1 枚          │
├──┼──────┼───────┼─────┼─────────────┤
│ 4  │92.10.31    │同上          │2萬元     │前開信用卡簽帳單上偽造之「│
│    │            │              │          │甲○○」簽名1 枚          │
├──┼──────┼───────┼─────┼─────────────┤
│ 5  │92.11.19    │雅虎國際資訊股│100元     │前開信用卡簽帳單上偽造之「│
│    │            │份有限公司    │          │甲○○」簽名1 枚          │
├──┼──────┼───────┼─────┼─────────────┤
│ 6  │92.11.19    │同上          │100元     │前開信用卡簽帳單上偽造之「│
│    │            │              │          │甲○○」簽名1 枚          │
├──┼──────┼───────┼─────┼─────────────┤
│ 7  │92.11.22    │愛麗車汽車百貨│720元     │前開信用卡簽帳單上偽造之「│
│    │            │有限公司      │          │甲○○」簽名1 枚          │
├──┼──────┼───────┼─────┼─────────────┤
│ 8  │92.11.26    │萬家福股份有限│845元     │前開信用卡簽帳單上偽造之「│
│    │            │公司          │          │甲○○」簽名1 枚          │
├──┼──────┼───────┼─────┼─────────────┤
│ 9  │92.11.28    │惠康百貨股份有│637元     │前開信用卡簽帳單上偽造之「│
│    │            │限公司        │          │甲○○」簽名1 枚          │
├──┼──────┼───────┼─────┼─────────────┤
│ 10 │92.12.25    │萬家福股份有限│1,109元   │前開信用卡簽帳單上偽造之「│
│    │            │公司          │          │甲○○」簽名1 枚          │
├──┼──────┼───────┼─────┼─────────────┤
│ 11 │93.1.21     │惠康百貨股份有│878元     │前開信用卡簽帳單上偽造之「│
│    │            │限公司        │          │甲○○」簽名1 枚          │
├──┼──────┼───────┼─────┼─────────────┤
│ 12 │93.1.28     │派擋古嚇有限公│1,423元   │前開信用卡簽帳單上偽造之「│
│    │            │司            │          │甲○○」簽名1 枚          │
├──┼──────┼───────┼─────┼─────────────┤
│ 13 │93.3.14     │鄉鎮服飾店    │6,201元   │前開信用卡簽帳單上偽造之「│
│    │            │              │          │甲○○」簽名1 枚          │
├──┼──────┼───────┼─────┼─────────────┤
│ 14 │93.4.2      │直安科技股份有│900元     │前開信用卡簽帳單上偽造之「│
│    │            │限公司        │          │甲○○」簽名1 枚          │
├──┼──────┼───────┼─────┼─────────────┤
│ 15 │93.5.6      │惠康百貨股份有│648元     │前開信用卡簽帳單上偽造之「│
│    │            │限公司        │          │甲○○」簽名1 枚          │
├──┼──────┼───────┼─────┼─────────────┤
│ 16 │93.5.30     │屈臣氏商店    │1,209元   │前開信用卡簽帳單上偽造之「│
│    │            │（蘆洲）      │          │甲○○」簽名1 枚          │
├──┼──────┼───────┼─────┼─────────────┤
│ 17 │93.6.14     │卡哇伊寵物飼料│3,480元   │前開信用卡簽帳單上偽造之「│
│    │            │精品屋        │          │甲○○」簽名1 枚          │
├──┼──────┼───────┼─────┼─────────────┤
│ 18 │93.6.24     │生郁寵物店    │1,760元   │前開信用卡簽帳單上偽造之「│
│    │            │              │          │甲○○」簽名1 枚          │
├──┼──────┼───────┼─────┼─────────────┤
│ 19 │93.7.31     │雅虎國際資訊股│300元     │前開信用卡簽帳單上偽造之「│
│    │            │份有限公司    │          │甲○○」簽名1 枚          │
├──┼──────┼───────┼─────┼─────────────┤
│ 20 │93.7.31     │同上          │300元     │前開信用卡簽帳單上偽造之「│
│    │            │              │          │甲○○」簽名1 枚          │
├──┼──────┼───────┼─────┼─────────────┤
│ 21 │93.8.28     │卡哇伊寵物飼料│2,000元   │前開信用卡簽帳單上偽造之「│
│    │            │精品屋        │          │甲○○」簽名1 枚          │
├──┼──────┼───────┼─────┼─────────────┤
│ 22 │93.9.5      │三重埔加油站實│1,120元   │前開信用卡簽帳單上偽造之「│
│    │            │業有限公司    │          │甲○○」簽名1 枚          │
├──┼──────┼───────┼─────┼─────────────┤
│ 23 │93.10.1     │頂好超市      │1,261元   │前開信用卡簽帳單上偽造之「│
│    │            │              │          │甲○○」簽名1 枚          │
├──┼──────┼───────┼─────┼─────────────┤
│ 24 │93.12.4     │同上          │1,136元   │前開信用卡簽帳單上偽造之「│
│    │            │              │          │甲○○」簽名1 枚          │
└──┴──────┴───────┴─────┴─────────────┘
附表八
┌──┬──────┬─────────┬─────┐
│編號│  行為時間  │使用之信用卡或現金│ 提領金額 │
│    │  （民國）  │卡                │（新臺幣）│
├──┼──────┼─────────┼─────┤
│ 1  │92.10.15    │萬泰商業銀行現金卡│1萬元     │
├──┼──────┼─────────┼─────┤
│ 2  │92.10.28    │花旗銀行信用卡    │12,000元  │
├──┼──────┼─────────┼─────┤
│ 3  │93.10.2     │同上              │3,800元   │
├──┼──────┼─────────┼─────┤
│ 4  │93.12.16    │同上              │2,000元   │
└──┴──────┴─────────┴─────┘
附錄本案論罪科刑法條全文
刑法第216 條、第210 條、第214 條、第339 條第1 項、第339
條之2 第1 項、第201 條第1 項
中華民國刑法第216條
（行使偽造變造或登載不實之文書罪）
行使第210條至第215條之文書者，依偽造、變造文書或登載不實
事項或使登載不實事項之規定處斷。
中華民國刑法第210條
（偽造變造私文書罪）
偽造、變造私文書，足以生損害於公眾或他人者，處5年以下有
期徒刑。
中華民國刑法第214條
（使公務員登載不實罪）
明知為不實之事項，而使公務員登載於職務上所掌之公文書，足
以生損害於公眾或他人者，處3年以下有期徒刑、拘役或5百元以
下罰金。
中華民國刑法第339條
（普通詐欺罪）
意圖為自己或第三人不法之所有，以詐術使人將本人或第三人之
物交付者，處5年以下有期徒刑、拘役或科或併科1千元以下罰金
。
以前項方法得財產上不法之利益或使第三人得之者，亦同。
前二項之未遂犯罰之。
中華民國刑法第201條
（有價證券之偽造變造與行使罪）
意圖供行使之用，而偽造、變造公債票、公司股票或其他有價證
券者，處3年以上10年以下有期徒刑，得併科3千元以下罰金。
行使偽造、變造之公債票、公司股票或其他有價證券，或意圖供
行使之用，而收集或交付於人者，處1年以上7年以下有期徒刑，
得併科3千元以下罰金。


司法院資訊處製作；財團法人民間司法改革基金會備份。
